【裁判字號】    99,易,2632
【裁判日期】    991007
【裁判案由】    竊盜
【裁判全文】
臺灣臺中地方法院刑事判決              99年度易字第2632號
公  訴  人  臺灣臺中地方法院檢察署檢察官
被      告  甲○○
上列被告因竊盜案件，經檢察官提起公訴（99年度偵字第13185
號），本院判決如下：
    主    文
甲○○竊盜，累犯，處有期徒刑伍月，如易科罰金，以新臺幣壹
仟元折算壹日。
    犯罪事實
一、甲○○前於民國82年間，因肅清煙毒條例案件，經本院以82
    年度訴字第2594號判處有期徒刑3年4月，嗣臺灣高等法院臺
    中分院以83年度上訴字第339號駁回上訴確定；又於83年間
    ，因偽造有價證券案件，經本院以83年度訴字第3183號判處
    有期徒刑3年6月確定，上開2案經定應執行刑為有期徒刑6年
    6月，於86年5月16日因假釋出監併付保護管束；復於89年間
    ，因施用毒品案件，經本院以89年度易字第1910號判處有期
    徒刑6月確定；前揭假釋經撤銷，應執行殘刑為有期徒刑4年
    1月又11日，並與上開有期徒刑6月部分接續執行，於94年6
    月7日執行完畢；復於98年間，因施用毒品案件，經本院以
    98年度沙簡字第226號判處有期徒刑2月確定，於98年10月2
    日執行完畢。仍不知警惕，復基於意圖為自己不法所有之犯
    意，於99年1月13日上午9時許，由臺中縣神岡鄉圳堵公園旁
    之矮圍牆進入臺中縣神岡鄉○○路169巷，而看到住在該巷
    18號之丙○○正要出門，即與丙○○攀談，俟丙○○騎乘腳
    踏車離開後，甲○○旋趁李怡玉位在臺中縣神岡鄉○○路
    169巷15號（起訴書誤載為4號）無人在家之際，進入該住處
    ，竊取乙○○所有之現金新臺幣（下同）1000元、蘋果牌筆
    記型電腦1臺（價值4萬4900元）、MP41臺（價值2700元），
    得手後離去。嗣乙○○返回住處發現上開財物遭竊後，經調
    閱附近監視器畫面，由丙○○指證而循線查獲。
二、案經乙○○訴由臺中縣警察局豐原分局報告臺灣臺中地方法
    院檢察署檢察官偵查起訴。
    理    由
一、證據能力之說明：
(一)、按被告以外之人於審判外之陳述，雖不符前4條之規定（即
    刑事訴訟法第159條之1至第159條之4)，而經當事人於審判
    程序同意作為證據，法院審酌該言詞陳述或書面陳述作成時
    之情況，認為適當者，亦得為證據；當事人、代理人或辯護
    人於法院調查證據時，知有第159條第1項不得為證據之情形
    ，而未於言詞辯論終結前聲明異議者，視為有前項之同意，
    刑事訴訟法第159條之5定有明文。查有關以下所引用被告以
    外之人於審判外之言詞或書面陳述，而不符合刑事訴訟法第
    159條之1至第159條之4之規定者，業經本院於審理時當庭提
    示而為合法之調查，公訴人、被告均未於言詞辯論終結前聲
    明異議，本院審酌前開證據作成或取得之狀況，並無非法或
    不當取證之情事，且亦無顯不可信之情況，故認為適當而均
    得以作為證據，是前開證據依刑事訴訟法第159條之5之規定
    ，均具有證據能力。
(二)、卷附之監視器錄影光碟1片，係於案發後，警方自告訴人住
    處附近監視器而調取，而核該證據取得手段並無違法之處，
    監視器錄影光碟內容亦無何經變造或竄改之情事，且與證明
    本案犯罪事實具有關聯性，自得為證據。
二、訊據被告甲○○固不否認於前揭時間，有先與證人丙○○聊
    天，再到告訴人乙○○住處前之事實，惟矢口否認有何竊盜
    犯行，並辯稱：伊與證人丙○○聊天後，前往告訴人家門前
    時，發現告訴人住處大門鎖起來，伊就離開了，伊沒有進到
    屋內，也沒有竊取告訴人家中之財物，監視器畫面中，自告
    訴人家中走出來，手上有拿手提袋的人不是伊云云。惟查：
(一)、告訴人乙○○住處遭竊財物之情形，業據告訴人於警、偵訊
    指述綦詳。於告訴人發現家中財物被竊後，並有調得在上開
    住處附近之監視器錄影光碟1片。而經本院當庭播放上開監
    視器錄影光碟，於光碟中之「走出住宅」檔案中，有一穿著
    黑色衣褲、頭戴連身帽、白色布鞋之男子先在告訴人住處門
    口徘徊，斯時，該男子手上並未持有任何物品，之後即在告
    訴人住處門口消失於畫面（應係進入該住處），而該男子再
    自告訴人乙○○住處門口出現於畫面，並自該住處走出時，
    其手上即持有一銀白色之手提袋等情，有卷附之監視器錄影
    光碟及本院勘驗筆錄可稽，則該檔案中原本手未持任何物品
    ，事後自告訴人乙○○住處走出時，手上即持有一手提袋之
    男子，應係竊取告訴人乙○○所有上開財物之人，堪可認定
    。
(二)、被告雖辯稱：在監視器錄影光碟中「走進去住宅」檔案中之
    男子是伊沒錯，但伊只有在告訴人乙○○家門口停留2、3分
    鐘，伊穿著之衣服沒有連身帽；在監視器錄影光碟中「走出
    住宅」、「拍到嫌犯拿贓物」檔案中之男子不是伊，伊沒有
    進去告訴人乙○○住處，手也沒有拿東西云云。然據被告自
    承：案發當天伊是穿著黑色衣褲、白色休閒鞋（見警卷第10
    頁、本院卷第19頁反面），核與證人丙○○於本院證稱：在
    99年1月13日上午9時許，被告自圳堵公園翻過其住處旁之矮
    牆後，先與其聊要購買其機車之事，當時被告面對面講話時
    ，有看到被告全身穿黑色，並著白色布鞋等語相符（見本院
    卷第41頁）。另證人丙○○並證稱：伊與被告講完後，伊即
    騎車離去，被告走在伊前面，伊就看到被告將其衣服的連身
    帽戴到他頭上等語明確（見本院卷41頁）。而被告雖否認其
    穿著之黑色衣服有連身帽云云，然在監視器錄影光碟中「走
    進去住宅」檔案之畫面中可看見，於證人丙○○後面出現之
    男子確實戴有連身帽乙節，有監視器錄影光碟及本院勘驗筆
    錄可稽，而核被告於本院已供承：在光碟中「走進去住宅」
    檔案中，於證人丙○○機（腳踏）車後面出現的人就是伊（
    見本院卷第44頁）等語，足認被告所穿著之黑色衣服確有連
    身帽，且被告在前往告訴人乙○○住處時，將連身帽戴到頭
    上並為監視器所拍得乙節，應為事實。是以被告辯稱其衣服
    沒有連身帽云云，即屬不實。又本院當庭撥放上開監視器錄
    影光碟，命證人丙○○指認後，證人丙○○並證稱：在光碟
    中「走進去住宅」、「走出住宅」、「拍到嫌犯拿贓物」檔
    案中畫面所示之穿著黑色衣褲、頭戴連身帽、白色布鞋之男
    子，均確係於案發前，在其住處前面，說要向其購買二手機
    車之在庭被告等語明確（見本院卷第43頁）。而核證人丙○○與被告並無恩怨，並無無端誣陷被告之可能，且其先與被
    告面對面聊天，對於被告所穿著服裝之外觀應有相當印象，
    亦無誤認之虞，是以證人丙○○前揭證述，堪可採信。則衡
    諸被告自承其案發當日，與證人丙○○聊天後，有前往告訴
    人之住處，而被告當日復穿著黑色衣褲、衣服有連身帽、白
    色鞋子，即與在監視器錄影光碟「走出住宅」檔案中，所拍
    得先在告訴人住處前徘徊，進入該住處前手尚未持任何物品
    ，自該住處出來後，手持銀白色手提袋之男子，及「拍到嫌
    犯拿贓物」中手持銀白色手提袋之男子之穿著完全一樣，復
    經證人丙○○指證該監視器錄影光碟之男子即為案發前與其
    聊天之被告等情，是已堪認於案發時間，至告訴人乙○○住
    處竊取上開財物之人即為被告無訛。被告前揭所辯，顯係卸
    責之詞，不足採信。本案事證明確，被告竊盜犯行，洵足認
    定。
(三)、另查，本案被告係由告訴人住處大門進入告訴人屋內行竊乙
    節，有前揭監視器錄影光碟及勘驗筆錄可憑，又雖然告訴人
    於偵查中指稱：其案發當天住處大門有上鎖等語（見偵查卷
    第16頁），惟查，告訴人住處之門鎖並未遭破壞，該門鎖於
    案發後亦未做更換或維修等情，有臺中縣警察局豐原分局99
    年8月25日中縣豐警偵字第09900038095號函附卷可憑（見本
    院卷第24至27頁），復無其他事證足認被告係持工具先破壞
    門鎖或其他安全設備而進入告訴人住處，則依據罪證有疑，
    利於被告之原則，自難逕認被告有何毀越門扇或其他安全設
    備之事實。又被告請求傳喚告訴人乙○○以證明該住處門鎖
    並未被破壞云云，惟此部分既已據前開事證而為被告有利之
    認定，本院認無再傳喚告訴人乙○○之必要，附此說明。
三、核被告甲○○所為，係犯刑法第320條第1項之普通竊盜罪。
    又起訴書記載被告係持不詳工具破壞門鎖安全設備進入告訴
    人住處，因認被告涉犯刑法第321條第1項第2款之加重竊盜
    罪嫌，容有誤會，惟其社會基本事實係屬同一，爰依刑事訴
    訟法第300條，予以變更起訴法條。被告前於82年間，因肅
    清煙毒條例案件，經本院以82年度訴字第2594號判處有期徒
    刑3年4月，嗣臺灣高等法院臺中分院以83年度上訴字第339
    號駁回上訴確定；又於83年間，因偽造有價證券案件，經本
    院以83年度訴字第3183號判處有期徒刑3年6月確定，上開2
    案經定應執行刑為有期徒刑6年6月，於86年5月16日因假釋
    出監併付保護管束；復於89年間，因施用毒品案件，經本院
    以89年度易字第1910號判處有期徒刑6月確定；前揭假釋經
    撤銷，應執行殘刑為有期徒刑4年1月又11日，並與上開有期
    徒刑6月部分接續執行，於94年6月7日執行完畢；復於98年
    間，因施用毒品案件，經本院以98年度沙簡字第226號判處
    有期徒刑2月確定，於98年10月2日執行完畢之事實，有臺灣
    高等法院被告前案紀錄表存卷足參，其於有期徒刑之執行完
    畢，故意再犯本案有期徒刑以上之罪，構成累犯，應依刑法
    第47條第1項之規定，加重其刑。爰審酌被告趁告訴人不在
    家之際，進入告訴人住處竊取財物，造成告訴人之損失，犯
    後復矢口否認犯行，飾詞狡辯，並無悔意，及考量告訴人損
    失財物之價值，被告犯罪之動機、目的及手段，及檢察官具
    體求刑有期徒刑7月，本院認稍嫌過重等一切情狀，量處如
    主文所示之刑，並諭知易科罰金之折算標準。
據上論斷，應依刑事訴訟法第299條第1項前段、第300條，刑法
第320條第1項、第47條第1項、第41條第1項前段，刑法施行法第
1條之1第1項、第2項前段，判決如主文。
中    華    民    國    99    年    10    月    7    日
                  刑事第八庭  審判長法  官  張智雄
                                    法  官  楊曉惠
                                    法  官  李慧瑜
以上正本證明與原本無異。
如不服本判決應於收受判決後10日內向本院提出上訴書狀，並應
敘述具體理由；其未敘述上訴理由者，應於上訴期間屆滿後20日
內向本院補提理由書（均須按他造當事人之人數附繕本）「切勿
逕送上級法院」。
                                    書記官  張雅慧
中    華    民    國    99    年    10    月    7    日
附錄論罪科刑法條
中華民國刑法第320條意圖為自己或第三人不法之所有，而竊取
他人之動產者，為竊盜罪，處5年以下有期徒刑、拘役或5百元以
下罰金。
意圖為自己或第三人不法之利益，而竊佔他人之不動產者，依前
項之規定處斷。
前二項之未遂犯罰之。

司法院資訊處製作；財團法人民間司法改革基金會備份。
